# 对子公司持股比例发生变动的情况下编制合并报表的问题

提问人：铭艾会 时间：2011-02-27 17:45:59
例如 09 年对子公司持股比例为55%，后因购买少数股权， 2010 年持股比例达到90%。在做 2010 年合并时除了按90%的持股比例做权益类抵消外，还需要做什么？如何与 2009 年的合并衔接？

回答人：chenyiwei
这个问题在版面上已经讨论过多次，请首先搜索一下本版面上的相关讨论。 最终应在合并报表层面体现出收购少数股权作为权益性交易处理的结果。同时请注意：该子公司 2010 年度的损益在多数股东和少数股东之间的分配需分段计算，即以购买少数股权的交易日为界，该日之前的损益有 55 ％归属母公司，另外 45 ％归属少数股东；该日之后的分配比例就变为 90 ： 10 。